【裁判字號】    89,訴,659
【裁判日期】    890425
【裁判案由】    毒品危害防制條例
【裁判全文】
臺灣臺中地方法院刑事判決                          八十九年度訴字第六五九號
    公  訴  人  臺灣台中地方法院檢察署檢察官
    被      告  甲○○
右列被告因違反毒品危害防治條例案件，經檢察官提起公訴（八十九年度毒偵字第一
二三三號、第○五六五號），本院判決如左：
    主  文
甲○○連續施用第一級毒品，累犯，處有期徒刑壹年；又連續施用第二級毒品，累犯
，處有期徒刑柒月。應執行有期徒刑壹年陸月。
    事  實
一、甲○○曾於民國（下同）八十三年六月二日因違反肅清煙毒條例案件，經本院判
    處有期徒刑三年六月，並於八十三年七月八日判決確定，而於八十四年十一月二
    十四日縮短刑期假釋出獄，甫於八十六年九月二十八日假釋期滿執行完畢，復再
    度因違反毒品危害防制條例案件，經依本院先後二次裁定觀察、勒戒後，認均無
    繼續施用毒品之傾向，而由台灣台中地方法院檢察署檢察官以八十七年度偵字第
    一○九六七號、八十七年度偵字第一四九五三號為不起訴處分後，猶不思悔改，
    復基於連續施用第一、二級毒品之概括犯意，分別於八十七年八月間起至八十七
    年九月十九日止及八十七年八月間起八十八年三月十八日前三日某時點內，連續
    多次施用第一、二級毒品多次，經本院以八十八年度訴字第八五九號判決應執行
    有期徒刑一年四月，並經台灣高等法院台中分院以八十八年上訴字第一四一一號
    判決上訴駁回確定。詎甲○○被告於八十八年七月十三日停止戒治出所後，另行
    起意，基於連續施用第一、二級毒品之概括犯意，自八十八年八月二十日起至同
    年十二月一日止，在台中市南屯區新生里新生北巷八號其住處內，將第二級毒品
    安非他命少許到入玻璃管內，以火燒烤而吸其煙霧之方式，以及將第一級毒品海
    洛因粉末摻入香菸內點火吸食之方式，連續施用第一級毒品海洛因及第二級毒品
    安非他命多次。嗣其於先於八十八年九月八日晚間九時四十分許，在台中市○○
    路四十一號前，為警臨檢查獲，並扣得空袋一個，並經採尿送驗呈甲基安非他命
    陽性反應，而查悉上情；復於八十八年十二月二日上午九時許，經警通知到案採
    尿送驗呈甲基安非他命及嗎啡陽性反應，而得悉上情。
二、案經台中縣警察局第一分局、第四分局分別報請台灣台中地方法院檢察署檢察官
    偵查起訴。
    理  由
一、訊據被告甲○○對於右揭事實坦承不諱，復有私立中山醫學院附設醫院出具之尿
    水檢驗報告書、台中市衛生局煙毒尿液檢驗成績書各一紙附卷可稽。又被告前因
    施用毒品案件，經本院裁定先後二次送觀察、勒戒後，均認無繼續施用毒品之傾
    向，並由臺灣台中地方法院檢察署檢察官以八十七年度偵字第一○九六七號、第
    一四九五三號案件為不起訴處分確定在案，有臺灣台中地方法院檢察署刑案資料
    查註紀錄表一份在卷可稽，且被告三犯違反毒品危害防制條例犯行，亦經本院判
    處應執行有期徒刑一年四月，復經台灣高等法院台中分院判決上訴駁回確定在案
    ，有該判決書在卷可考，足徵其自白與事實相符而可採信，事證明確，被告四犯
    犯行，堪以認定。
二、查海洛因係毒品危害防制條例第二條第二項第一款所規定之第一級毒品，安非他
    命係毒品危害防制條例第二條第二項第二款所規定之第二級毒品，均不得非法持
    有、施用，被告違反此項規定，核係犯毒品危害防制條例第十條第一項及同條第
    二項之罪。其所犯上開二罪行為間，犯意各別，罪名互異，應分別論罪併罰。而
    被告持有毒品進而施用，則其持有之低度行為為施用之高度行為所吸收，不另論
    罪。再者，其分別施用第一級毒品海洛因及第二級毒品安非他命且施用間隔不一
    之犯行，各該時間密接、犯罪構成要件相同，顯係基於概括之犯意為之，均應依
    連續犯之規定，論以一罪，並依法加重其刑。查被告曾有如事實欄所示之前科，
    有台灣台中地方法院檢察署刑案資料查註紀錄表一件在卷可參，其於五年以內再
    犯本件有期徒刑以上之罪，為累犯，應依刑法第四十七條規定遞予加重其刑。爰
    審酌被告前已有施用毒品犯行，既經觀察勒戒為不起訴處分後，仍繼續施用毒品
    ，而經法院判處罪刑確定在案，猶不知悔改，再次施用毒品不輟及其犯罪之目的
    、手段、所生危害及施用第一級毒品海洛因及第二級毒品安非他命之期間、次數
    ，以及犯罪後之態度等一切情狀，各量處如主文所示之刑，並定其應執行刑。
三、至於扣案之空袋一個，既無積極證據足資證明係被告所有之物，且該空袋經送請
    法務部調查局檢驗之結果「無毒品之反應」，此有該局檢驗通知書一紙附卷可按
    ，是該空袋既非毒品，即非屬違禁物，而該空袋又非被告所有之物，業據其陳明
    在卷，爰不併為沒收之諭知，附此敘明。
據上論斷，應依刑事訴訟法第二百九十九條第一項前段，毒品危害防制條例第十條第
一項、第二項、第二十條第三項前段，刑法第十一條前段、第五十六條、第四十七條
、第五十一條第五款，判決如主文。
中      華      民      國    八十九    年      四      月    二十五    日
                                    臺灣臺中地方法院刑事第五庭
            法  官  夏  一  
右正本證明與原本無異。
如不服本判決，應於判決送達後十日內，向本院提出上訴狀。
                                        書記官
中      華      民      國    八十九    年      四      月    二十六    日
附錄論罪法條
毒品危害防制條例
施用第一級毒品者，處六月以上五年以下有期徒刑。
施用第二級毒品者，處三年以下有期徒刑。


司法院資訊處製作；財團法人民間司法改革基金會備份。
